臺灣臺北地方法院刑事判決
                                    110年度侵訴字第79號 
公  訴  人  臺灣臺北地方檢察署檢察官
被      告  陳志奇



公設辯護人  唐禎琪                      
上列被告因妨害性自主等案件，經檢察官提起公訴（起訴案號：
108年度偵續字第530號），本院判決如下：
    主  文
乙○○犯對未滿十四歲之女子強制性交罪，累犯，處有期徒刑柒年
陸月；又犯恐嚇危害安全罪，累犯，處有期徒刑肆月。
手機（門號：0000000000號）壹支沒收；如全部或一部不能沒收
或不宜執行沒收時，追徵其價額。
    事  實
一、乙○○前因妨害性自主案件，經臺灣高等法院以105年度侵上
    訴字第20號判決判處應執行有期徒刑2年確定，於民國（下
    同）106年9月21日縮短刑期假釋出監，於107年6月17日保護
    管束期滿未經撤銷視為執行完畢。詎仍不知悔改，（一）於
    107年6月間，透過友人吳品毅介紹，結識未滿14歲即代號00
    00-000000號之女子（94年生，真實姓名年籍資料在卷，下
    稱A女）後，復以暱稱「黃逸華」、「王志嘉」等帳號登入
    ，Facebook（臉書），並透過通訊軟體Messenger及LINE(暱
    稱ALAN)與A女交談，乙○○因得知A女曾自傳裸照予吳品毅，
    又明知A女為未滿14歲之少女，竟基於恐嚇、對未滿14歲女
    子為強制性交及錄製少年為性交行為影片之犯意，於107年8
    月1日，向A女恫嚇稱：手中握有A女裸照，如不願與其發生
    性關係，要將A女裸照散布出去等語，致使A女心生畏懼，於
    翌（2)日下午1至2時許，屈從前往臺北市○○區○○街00號「峨
    嵋停車場」某樓層男廁內，乙○○違反A女之意願，以其男性
    生殖器官插入A女之口腔及陰道，性行為過程中，未得A女同
    意，擅自以所有之行動電話（門號：0000000000號）拍攝與
    A女口交之過程，及A女之胸部裸體隱私部位；(二)乙○○得逞
    後，食髓知味，又於107年8月間起，如附表所示時間，以透
    過Messenger以暱稱「黃逸華」等方式，以附表所示之方式
    ，向A女恫嚇稱：手中握有A女之裸照及第1次與A女性行為之
    影片，如果不聽伊的話，要將這些照片、影片放到網路上去
    ；不然就是妳回去妳爸那裡時我也正好在那罷了...不行也
    得行，不然等等我用一下讓鼓眾看到妳那些東西，這樣還不
    知為什麼?..明天10點見面就這樣，自己去想怎麼出來，不
    然現在就先來個鼓眾放送，明天沒見到再家庭訪問...不然
    我先去準備PO文了；所以我現在就可以把那些照片發佈出去
    的意思對吧等文句，以將準備告知A女之家人發生性行為之
    事，及欲將A女之裸照及第1次性行為之影片散布在「鼓魂不
    滅-太鼓之達人交流團」遊戲社團中之事，通知A女，致使A
    女因此心生畏懼。嗣A女父母親發現A女行為有異，經詢問A
    女友人後，報警循線查悉上情。
二、案經A女之父母親（代號0000-000000A、0000-000000B，真
    實姓名年籍資料在卷）告訴及臺北市政府警察局萬華分局報
    告臺灣臺北地方檢察署檢察官偵查起訴。
    理  由
壹、程序方面：
一、依性侵害犯罪防治法第12條第2項規定，司法機關所製作必
    須公示之文書，不得揭露被害人之姓名、出生年月日、住居
    所及其他足資識別被害人身分之資訊。故本件判決書犯罪事
    實欄及理由欄關於被害人A女、A女之父母即代號0000-00000
    0A、0000-000000B之姓名、年籍資料等事項，均僅記載代號
    ，不予揭露，合先敘明。　
二、被告以外之人於審判外之言詞或書面陳述，除法律有規定者
    外，不得作為證據，刑事訴訟法第159條第1項定有明文。又
    被告以外之人於審判外之陳述，雖不符刑事訴訟法第159條
    之1至第159條之4之規定，而經當事人於審判程序同意作為
    證據，法院審酌該言詞陳述或書面陳述作成時之情況，認為
    適當者，亦得為證據；當事人、代理人或辯護人於法院調查
    證據時，知有同法第159條第1項不得為證據之情形，而未於
    言詞辯論終結前聲明異議者，視為有前項之同意，刑事訴訟
    法第159條之5定有明文。查檢察官、被告乙○○及其指定辯護
    人於本院行準備程序時，對本判決以下引用之證據資料，均
    同意有證據能力，且於言詞辯論終結前，均未就本院經調查
    採用之證據，主張有刑事訴訟法第159條第1項不得為證據之
    情形，本院復審酌各該證據作成時之情況，尚無違法不當之
    情形，且與待證事實具有關聯性，認以之作為證據應屬適當
    ，揆諸上揭規定，應有證據能力。
三、按「被告以外之人於偵查中向檢察官所為之陳述，除顯有不
    可信之情況者外，得為證據。」刑事訴訟法第159條之1第2
    項定有明文，如後列證人於偵查中之證述，既無顯不可信之
    狀況，且與相關書證互核相符，自得為證據。　　
四、按「除前三條之情形外，下列文書亦得為證據：一、除顯有
    不可信之情況外，公務員職務上製作之紀錄文書、證明文書
    。二、除顯有不可信之情況外，從事業務之人於業務上或通
    常業務過程所須製作之紀錄文書、證明文書。」亦為刑事訴
    訟法第159條之4第1、2款所明定。故關於後述之公務員職務
    上製作之紀錄文書、證明文書及從事業務之人於業務上或通
    常業務過程所須製作之紀錄文書、證明文書，因亦無顯不可
    信之情形，自得為證據。
貳、實體方面　　
一、上開事實，訊據被告乙○○坦承不諱，核與告訴人即證人A女
    、0000-000000A、0000-000000B及證人吳品毅、A女前男友
    、A女朋友、徐培原分別於警詢及偵查中供述情節相符，並
    有107年12月20日指認犯罪嫌疑人紀錄表（107年度警聲調字
    第426號公開卷第27至28頁）、A女和被告性交影片（置於不
    公開資料袋內）、0000000000、A女手機門號之通聯調閱查
    詢單（108年度偵字第3161號公開卷二第113至182頁）、A女
    與「黃逸華」、「王志嘉」、「李仁德」、FB社團「鼓魂」
    管理員、吳品毅、陌生人私訊之FB照片、對話擷圖（108年
    度偵字第3161號公開卷二第35至93頁、第101頁、第105至10
    6頁）、臺灣桃園地方檢察署109年10月6日桃檢俊檔字第109
    20012740號函暨該署108年度檔偵字第11971號案卷宗之節錄
    影本（108年度偵續字第530號公開卷一第225至286頁）、臺
    北市政府警察局萬華分局偵查隊偵辦乙○○涉嫌妨害性自主一
    案偵查報告書（107年度警聲調字第426號公開卷第7至9頁）
    、臺北市政府警察局萬華分局刑事案件報告書（108年度偵
    字第3161號公開卷一第5至7頁）、107年12月21日指認犯罪
    嫌疑人紀錄表（同公開卷一第37至39頁）、臺北市政府警察
    局萬華分局武昌街派出所108年1月3日查訪表（同公開卷一
    第43頁）、臺灣臺北地方檢察署檢察官108年度偵字第3161
    號不起訴處分書（同公開卷一第115至117頁）、性侵害犯罪
    事件通報表（108年度偵字第3161號公開卷二第21至22頁）
    、兒童少年保護及高風險家庭通報表（同公開卷二第23至24
    頁）、性侵害案件被害人調查表（同公開卷二第25至33頁）
    、臺北市性侵害案件減少重複陳述作業甲○員訊前訪視紀錄
    表（同公開卷二第107至110頁）、臺北市政府警察局萬華分
    局搜索扣押筆錄（108年度偵續字第530號公開卷一第85至87
    頁）、臺灣臺北地方檢察署檢察事務官109年9月18日勘驗筆
    錄（同公開卷一第125至126頁）、109年10月7日開庭傳真提
    示被告乙○○之相關對話紀錄整理（同公開卷一第167至177頁
    ）、108年度偵續字第530號被告乙○○妨害性自主案時間表（
    同公開卷一第345至350頁）、臺灣臺北地方檢察署檢察官10
    8年度偵續字第530號不起訴處分書（同公開卷一第371至375
    頁）、臺灣臺北地方檢察署驗傷診斷書及所拍傷勢照片（10
    8年度偵續字第530號公開卷三第3至21頁）、A女和被告之對
    話紀錄擷圖（108年度偵續字第530號公開卷二第17至19頁）
    、被告臉書貼文擷圖（同公開卷二第21頁）、「靠北音game
    1.0」臉書社團貼文擷圖（同公開卷二第25至27頁）、A女與
    何文、周哲宇、陸彥廷及徐培元對話紀錄擷圖（同公開卷二
    第29至37頁）在卷可稽，互核相脗，事證明確，其犯行洵堪
    認定，應依法論科。
二、核被告乙○○上開事實一㈠所為，係涉犯刑法第305條之恐嚇罪
    、同法第222條第1項第2款之對未滿14歲之女子為強制性交
    罪，及違反兒童及少年性剝削防制條例第36條第1項之拍攝
    少年為性交行為之影片罪（兒童及少年性剝削防制條例第36
    條第1項，與被告所涉刑法第315條之1第2款無故以錄影竊錄
    他人非公開之活動、身體隱私部位罪規定間，屬法規競合，
    前者為後者之特別規定，依特別法優於普通法之原則，應優
    先適用）。其一加重強制性交行為，同時觸犯恐嚇及拍攝少
    年為性交行為，為一行為觸犯三罪名，為想像競合犯，應依
    刑法第55條從一重依加重強制性交罪處斷。被告上開事實一
    ㈡所為，係犯刑法第305條之恐嚇罪，此與上述罪行，犯意各
    別，行為互殊，顯係另行起意為之，應予分論併罰。被告有
    如事實欄所述之前科，有臺灣高等法院被告前案紀錄表附卷
    可憑，亦為其所是認，考量其之前亦犯妨害性自主案件，經
    判處罪刑，於107年6月17日執行完畢後，仍不知悔改，再犯
    本案，應依刑法第47條第1項規定及司法院大法官釋字第775
    號解釋意旨加重其刑。爰審酌被告犯罪動機、手段、目的、
    所生危害殊大、犯後坦承犯罪、態度尚佳等一切情狀，分別
    量處如主文所示之刑。被告所有供犯罪所用之手機（門號：
    0000000000號）一支，應依刑法第38條第2項宣告沒收，如
    全部或一部不能沒收或不宜沒收時，應依同條第4項追徵其
    價額。
據上論斷，應依刑事訴訟法第299條第1項前段、兒童及少年性剝
削防制條例第36條第1項、刑法第11條、第305條、第222條第1項
第2款、第55條、第47條第1項、第38條第2項、第4項、刑法施行
法第1條之1第1項，判決如主文。
本案經檢察官吳文琦起訴，經檢察官林婉儀到庭執行職務。
中　　華　　民　　國　　110 　年　　12　　月　　7 　　日
　　　　　　　　　刑事第十二庭  審判長法　官   林尚諭
                                      法  官   王令冠
                                      法  官   李英豪
上正本證明與原本無異。 
如不服本判決應於收受送達後20日內向本院提出上訴書狀，並應
敘述具體理由；其未敘述上訴理由者，應於上訴期間屆滿後20日
內向本院補提理由書（均須按他造當事人之人數附繕本）「切勿
逕送上級法院」。告訴人或被害人如對於本判決不服者，應具備
理由請求檢察官上訴，其上訴期間之計算係以檢察官收受判決正
本之日期為準。 因疫情而遲誤不變期間，得向法院聲請回復原
狀。
                                      書記官    李璁潁 
中　　華　　民　　國　　110 　年　　12　　月　　8 　　日
附表：乙○○以臉書暱稱「黃逸華」、「王志嘉」與A女之對話
編號 時間 對話內容 來源 1 107年8月18日 黃逸華：不是為了我倆的不正經事情 108偵3161〈不公開卷〉第36頁反面第4張手機翻拍畫面 2 107年8月19日 黃逸華：要這樣那我看到妳封我就去發佈跟找你們... A女：你一打我就封、就這樣 黃逸華：妳一封我就上傳 A女：平常不會封 黃逸華：跟去你家、再說啊、妳一封我就是這樣做、除非妳能做到我找你妳就已讀、跟回復 108偵3161〈不公開卷〉第37頁反面第1、2、3張手機翻拍畫面 3 107年8月21、22日 A女：國中 黃逸華：國中？ A女：國中的事情就對了 黃逸華：暑輔？ A女：新生訓練 108偵3161〈不公開卷〉第39頁反面第2張、第40頁反面第3張手機翻拍畫面 4 107年8月24、25日 黃逸華：不然就是妳回去妳爸那裡時我也正好在那罷了 A女：我不想 黃逸華：不想是妳的事，現在是妳必須出來 A女：為什麼 黃逸華：不然等等我用一下讓鼓眾看到你那些東西...；再多說要我每天要你出來? A女：就算你這麼說、我也不能出來 黃逸華：明天10點，見面，就這樣，自己去想怎麼出來，不然現在就先來個鼓眾放送，明天沒見到再家庭訪問 A女：喔 黃逸華：我只要答案，不是聽妳靠要出來的難度的，只有一次機會，出來，還是不要，不要我馬上上鼓眾了 A女：我就是不能要 黃逸華：用硬闖也給我出來、不然我就先準備去PO文了...；那我以後開學每天早上找啊...；說好的見面呢，現在是真的要我趕過去就是了？ A女：我沒辦法 黃逸華：沒辦法？那我現在可以直接去找妳爸媽吧、我也沒辦法啊、要不要 A女：不要 黃逸華：呵那自己想想怎麼辦啊、還是去上開學輔導前找我，或者上完找也可以 108偵3161〈不公開卷〉第42頁第2、3、4張、第42頁反面第1張、第43頁第4張手機翻拍畫面 5 107年8月26日 黃逸華：確定可以來吧 A女：不行 黃逸華：那就自己想辦法老話一句、硬是衝出來也要 A女：嗯 黃逸華：還是妳不打算衝？ A女：嗯 黃逸華：所以我現在就可以把那些照片發佈出去的意思對吧 A女：沒有 黃逸華：我才不管妳不衝我就馬上發佈...；無視，那我直接發好了，反正妳故意不理；還是現在我就發照；總之，明明早上6點偷偷出門；做不到或不衝我就馬上發照片 A女：我就是不能 黃逸華：那我直接發照 108偵3161〈不公開卷〉第44頁第1至4張、第44頁反面第1張手機翻拍畫面 6 107年8月27日 A女：我現在就是不打算跟你，因為我有原因 黃逸華：那好啊，我也能讓你跟我，我也有原因 A女：我找男朋友，是要會保護我回關心我、而你、藉著男朋友的名義、玩我的身體、然後還拿照片說要發社團 黃逸華：妳要跟著我好好談，還是直接撕破臉讓我所有動作都推出去、一直以來我用條件壓妳，有80％以上都是因為妳沒有回應我 A女：因為我不會愛你、你這樣、不叫做男朋友、拿著我的話、裸照、然後、說要傳到社團、如果妳真的把我當女朋友、你會讓我的身體被看到嗎、失望、我覺得、你明明就只是把我當肉便器、我們之間結束了 黃逸華：那我還是直接去你家吧、照片也發吧 A女：你就只是在利用我的身體 黃逸華：我的問題比較優先吧，況且我手上握著的妳也知道、妳一直無視我的情況、讓我只能不斷拿這些來壓妳逼妳回應 A女：藉著男朋友的名義，現我的身體；然後照片說要發社團；我對你完全沒興趣、是要怎麼交往 黃逸華：那是咱們要思考的，現在我提的這些，妳要接受，談跟行動還是要不談 A女：我不會再讓自己受傷了 黃逸華：所以你就是要我去你家、讓你爸媽都知道，失去網路，手機，以及其他一堆其實更讓自己受傷的事情是嗎 A女：讓爸媽知道也是應該的 黃逸華：然後那些東西上傳跟爆紅也是應該的？所以了妳希望我壓制妳的手段消失的意思？ A女：這本來就不應該出現、為什麼一個國中生要面對這種壓力 黃逸華：但事實就是妳需要面對、妳如果真的要我不用條件壓制妳，甚至是給你壓制妳的東西，是可以，但一直以來我們的相處造成不能說到這份上、我握有條件妳想保底線、那最基本也就是契約化白紙黑字明訂化、所以現在就很簡單了提出各自的條件、當然我的條件會是你跟我，跟他分，然後要常理我，這些跟以前的變化不大，有變化的大概是那些事的部分，既然了解到妳是這樣看待後，我認為把這部分決定權給妳才是正確的、所以不壓制妳，但就是要妳能做到這些 A女：我放棄 黃逸華：當初說明也有放棄是我提的、現存關係就是持續著、不得放棄、我也知道妳對我這期間的表現感到失望 而我也確實過頭、妳或許認為我的說詞只是嘴巴上的道歉，跟以前一樣沒誠意、所以我這次才會提出這些讓你握有決定權的事情，雖然不能彌補之前造成的創傷，但至少能展現我的誠意，歉意跟也不願讓妳有那想法的感情 108偵3161〈不公開卷〉第45頁第1、2、4張、第45頁反面第1至4張、第46頁第1至4張、第46頁反面第2至4張、第47頁第1張手機翻拍畫面 7 107年8月29日、30日 A女：我就是不知道、我就是不相信你、因為跟你出去就只會幹來幹去、我不要 黃逸華：妳相信我就不壓妳 黃逸華：下課了要說吶；補習完了？ 108偵3161〈不公開卷〉第49頁第2、3張、第50頁第1、2張手機翻拍畫面 8 107年9月15、16日 黃逸華：刪除好友阿，那我直接發好了，也不用等了對吧？ 黃逸華：真開心不少人點讚了，妳就繼續不理阿 黃逸華：○○○妳最好是好好處理這波，不然我絕對玩死妳(○○○為A女之帳號) 108偵3161〈不公開卷〉第50頁反面第2、4張、第51頁第2張手機翻拍畫面 9 107年9月13、14日 王志嘉：接受你自己給的機會，妳到現在所做的全部都像是要反悔自己之前給的機會似的作為 A女：我到底憑什麼一直要跟你交往、我們差了幾歲 王志嘉：妳繼續吧，反正我這有餘容，妳越鬧我就越想看時候的狀況、妳越反抗不接受就越是被這綁得更緊罷了、只要妳心裡不接受，就會一直反抗，最痛苦的也就會是妳、妳要繼續跟之前一樣不斷反抗不甘心的被壓著嗎 A女：這不是我的選擇 王志嘉：妳要繼續這樣反抗然後被高壓搞得更煩躁的壓力升高嗎 A女：所以我只能勉強的接受了 王志嘉：要是妳能信守妳承諾的我也不會這樣壓制、勉強？不是自願？ A女：我無法自願 王志嘉：那就是一樣是反抗，只要妳不是真心自願的接受再愛一次，那壓制的事件就只會是再次發生、既然妳累了就睡吧，自己好好想想，明天告訴我妳要不要真心放棄自己的反抗思想、真的好好給我機會，像妳說的愛一回，或談一場戀愛、不然我這就不可能自願的放下壓制手段，一切都取擇於妳要不要真心的接受自己的選擇；好好睡吧，明天我想知道答案，如果妳願意且真的做到不是為了拖延時間跟敷衍，我也當然沒理由繼續高壓；好吧，那昨天說的妳想得如何 A女：只能答應 王志嘉：那麼勉強的答應我是不會接受的，因為這樣只是變跟以前一樣、妳要就是自己心甘情願，這樣才沒問題 A女：可是我真的答應不了啊、感情是不能勉強的 王志嘉：那就是不同意是嗎、妳還是在逃避不接受自己的選擇，我說過妳自己要接受，繼續這樣找理由，現狀是不會有改變的、妳就是自己心甘情願接受我才不會動作，不然就一樣2點吧、我說過我已經看膩妳為了拖延各種找理由講道理、說服自己，心甘情願的交往，除此之外妳沒有選擇是可以讓我放下壓制方法的，就像妳昨天說的我這是在幫你想、今天2點前，我不管妳什麼又來或者其他抱怨道理的廢話、2點前，心甘情願的接受自己的選擇，認真跟我交往 108偵3161〈不公開卷〉第52頁第1至4張、反面第1至4張手機翻拍畫面